臺灣高等法院刑事判決
111年度上易字第509號
上  訴  人  
即  被  告  陳右欣
選任辯護人  廖偉真律師
            方興中律師
上列上訴人即被告因毀損案件，不服臺灣基隆地方法院110年度
易字第477號，中華民國110年12月30日第一審判決（起訴案號：
臺灣基隆地方檢察署110年度偵字第1989號），提起上訴，本院
判決如下：
    主  文
上訴駁回。
    犯罪事實
一、甲○○基於毀損之犯意，於民國110年1月28日凌晨1時8分許，
    在基隆市○○區○○○路0號前，持棍棒敲擊乙○○所有、停放該處
    之車牌號碼000-0000號自用小客車（下稱系爭車輛），造成
    系爭車輛前、後擋風玻璃、左前車窗玻璃、左後車窗玻璃、
    左後葉子板車窗玻璃破裂，車內儀表板破洞2處、車內音響
    喇叭破洞1處而受損壞，足生損害於乙○○。
二、案經乙○○訴由基隆市警察局第四分局報請臺灣基隆地方檢察
    署檢察官偵查起訴。
    理  由
壹、證據能力：
    本件認定犯罪事實所引用之證據，皆無證據證明係公務員違
    背法定程序所取得，又檢察官、辯護人於本院準備程序及審
    理時同意作為證據（本院卷第56、57、80、81頁），被告甲
    ○○於本院準備程序同意做為證據（本院卷第56、57頁），於
    本院審理時經合法傳喚無正當理由不到庭，應認無相異主張
    ，復經審酌該等證據製作時之情況，尚無顯不可信與不得作
    為證據之情形，亦無違法不當之瑕疵，且與待證事實具有關
    聯性，認為以之作為證據應屬適當，依刑事訴訟法第158條
    之4反面解釋及第159條之5規定，認均有證據能力。
貳、實體部分：
一、認定犯罪事實之證據及理由：
    訊據被告矢口否認有何毀損犯行，辯稱：本件案發當時被告
    在家中並未外出，警方調閱之110年1月28日監視錄影畫面黑
    暗，無法以肉眼辨識畫面中人物特徵，本案證據實不足以認
    定被告犯罪云云。經查：
　㈠告訴人乙○○所有之系爭車輛停放在基隆市○○區○○○路0號前，
    於110年1月28日凌晨1時8分許，遭人持棍棒敲擊，造成系爭
    車輛前、後擋風玻璃、左前車窗玻璃、左後車窗玻璃、左後
    葉子板車窗玻璃破裂，車內儀表板破洞2處、車內音響喇叭
    破洞1處而受損壞之事實，業據證人即告訴人於警詢、檢察
    事務官詢問時證述綦詳（臺灣基隆地方檢察署110年度偵字
    第1989號偵查卷宗【下稱偵卷】第13至19、55至56頁），且
    有110年1月28日監視錄影畫面翻拍照片、系爭車輛毀損照片
    、系爭車輛行車執照附卷可資佐證（偵卷第21至23、25至27
    、63、65至67頁），並有監視錄影光碟暨檢察事務官勘查筆
    錄、檢察官勘驗筆錄在卷足稽（偵卷第69至83、111至119頁
    ）。上開事實，首堪認定。
　㈡被告為毀損系爭車輛之行為人：
　⒈檢察官勘驗本件110年1月28日現場監視錄影光碟顯示：（202
    1/1/28/1：08：27-37）一名男子頭戴鴨舌帽，身著外套，
    下身穿及膝短褲，自○○市○○區○○○路1巷巷口走出，持續往畫
    面左下角走去，消失畫面之中；（2021/1/28/1：08：48）
    該男子出現於對向角度之監視錄影畫面，於（2021/1/28/1
    ：08：51-55）持棍棒敲擊車輛左前車窗、左後車窗等處，
    再於（2021/1/28/1：09：01）沿原路折返，有檢察官勘驗
    筆錄及擷取畫面存卷為憑，並經原審再次勘驗無誤（偵卷第
    113至119頁、原審卷第37頁），足認本案毀損系爭車輛之行
    為人係自○○市○○區○○○路1巷走出，在○○○路7號前持棍棒毀損
    停放該處之系爭車輛。
　⒉前開監視錄影畫面經局部放大後，可見該行為人頭戴鴨舌帽
    ，身穿灰藍色外套，下身穿著咖啡色及膝短褲，布鞋側面隱
    有白色反光，有檢察事務官勘查筆錄暨擷取圖片佐卷可供參
    憑（偵卷第73至83頁），而被告於案發前一日之110年1月27
    日上午9時31分許，為同一監視錄影器攝得自○○市○○區○○○路
    1巷巷口步行而出，頭戴鴨舌帽，身穿灰藍色外套，下身穿
    著及膝咖啡色短褲，運動鞋側面有白色反光條飾，與前述11
    0年1月28日監視錄影器攝得之行為人穿著特徵完全一致，此
    觀卷附前開檢察事務官勘查筆錄、檢察官勘驗筆錄及擷圖即
    明（偵卷第69至83、111至119頁），復經原審再次勘驗無訛
    （原審卷第36、37頁），被告於原審及本院審理時亦坦承前
    揭110年1月27日監視錄影畫面攝得之人為其本人（原審卷第
    37頁、本院卷第58頁），佐以該人步行往返之○○市○○區○○○
    路1巷，恰為被告住處巷口，並有google地圖街景照片、被
    告住處外巷道照片可參（偵卷第99至101、105至109頁），
    此情絕非巧合。
　⒊再者，證人即告訴人於警詢時，經員警播放前開110年1月28
    日監視錄影畫面後證稱：110年1月28日凌晨1時8分許出現在
    畫面中的男子我不認識，但是我曾於110年1月17日下午在現
    場附近見過他，他當時開一輛黑色TOYOTA廠牌、車號000-00
    00號的汽車等語（偵卷第18頁），告訴人於本案發生前不久
    甫與被告近距離照面，對於被告面容、身形仍有相當記憶，
    應屬合理，且被告亦坦承確為黑色TOYOTA廠牌、車牌號碼00
    0-0000號車輛之車主無誤（偵卷第11頁），當可排除證人即
    告訴人誤認之虞。
　⒋復佐以被告曾於本件案發前之110年1月20日凌晨0時34分許，
    在基隆市○○區○○○路0號前之同一地點，將排泄物塗抹在停放
    該處、告訴人所使用之車牌號碼0000-00號自用小客車車窗
    ，經基隆市警察局第四分局依社會秩序維護法第90條第2款
    規定裁處罰鍰新臺幣1500元，被告不服聲明異議，經臺灣基
    隆地方法院基隆簡易庭法官勘驗110年1月20日監視錄影光碟
    ，比對110年1月20日凌晨0時34分許攝得之行為人，與前述1
    10年1月27日上午9時31分許出現於同一監視器錄影畫面中之
    被告，穿著相同標幟之棒球外套，體型、走路姿勢及習慣均
    無二致，更有球狀小腿肌肉發達之共同特徵，認定被告即為
    將排泄物塗抹在停放該處之車牌號碼0000-00號自用小客車
    車窗之行為人，以臺灣基隆地方法院基隆簡易庭110年度基
    秩聲字第2號裁定異議駁回確定，有其勘驗筆錄、監視器比
    對畫面照片及裁定書附卷可資佐證（臺灣基隆地方法院110
    年度基秩聲字第2號社會秩序維護法卷宗第15至17、69、71
    至73頁），益徵被告確有毀損停放在基隆市○○區○○○路0號前
    車輛之高度動機。
　⒌由以上事證相互勾稽，堪認被告確為110年1月28日凌晨1時8
    分許，自○○市○○區○○○路1巷步出，持棍棒毀損系爭車輛之人
    。被告空言否認上情，無非卸責之詞，不足採信。
　㈢被告其他辯解不予採認之理由：
　⒈被告辯稱：我當時在家中，並未外出云云，並提出行動電話
    移動軌跡紀錄，經檢察事務官檢視結果，未見案發時間有前
    往案發地點之紀錄（偵卷第57至59頁）。然觀前開行動電話
    移動軌跡之連續紀錄顯示，其程式僅能記錄某定點與定點間
    之移動軌跡，例如持機人於110年1月28日上午6時9分自住家
    （基隆市○○區○○○路0巷0號）開車17分鐘、行駛19公里，於6
    時26分抵達臺北市○○區○○路000號，此間被告自○○市○○區○○○
    路0巷0號住家移動至停車地點之步行軌跡，並未呈現，此由
    經被告確認為其本人之「110年1月27日上午9時31分步出○○
    市○○區○○○路1巷」之行蹤，同未見於當日移動紀錄（偵卷第
    59頁），益見其然。再觀前揭110年1月28日監視錄影畫面勘
    驗結果顯示（偵卷第113至117頁），被告自○○市○○區○○○路1
    巷步出至折返，歷時僅有1分鐘，移動距離有限，遑論被告
    即居住在與案發現場鄰近之○○市○○區○○○路0巷0號，往返現
    場時間極為短暫，未必會隨身攜帶行動電話。從而，被告之
    行動電話移動軌跡未見有前往案發地點之紀錄，實不足為何
    有利被告之認定依據。
　⒉本件案發時間雖是凌晨時分，然而現場有燈光照明，前開監
    視錄影畫面解析度尚屬清晰，所攝得車輛、建物顏色、建材
    特徵，甚至貨車車斗放置物品、車身文字之字體、顏色等，
    均可明確辨識，並依勘驗程序合法調查，擷取清楚畫面，足
    以比對行為人特徵，與卷存其他事證相互勾稽，認定被告確
    為毀損系爭車輛之行為人。被告及辯護人以前開監視錄影畫
    面昏暗，無法辨別其人，聲請囑託內政部警政署刑事警察局
    或法務部調查局鑑識比對，自無調查之必要。
　⒊至被告聲請傳喚同居人林霞為證人，以資證明其於本件案發
    當時在家中，並未外出之事實。然查，依被告所辯，其於本
    案發生時間係在家中睡覺（偵卷第11頁），衡情其家屬當不
    至與睡眠中之被告有何互動，更不可能持續關注被告睡眠狀
    態，況且被告於歷次偵審過程咸未提及本件案發當日於其本
    人或家屬有何特殊之處，縱為同居家人，亦不可能精確回憶
    1年4月前之某月某日，被告於何時返家、何時就寢，就寢前
    曾否外出，就寢後是否一度醒覺等不足使人產生特別印象之
    日常瑣事，在此情況下，證人即便為符合被告答辯之證述，
    仍有附和迴護被告之高度可能，顯然不足以推翻本院調查其
    他客觀事證所為認定，當無更行傳喚之必要。
  ㈣綜上，本案事證明確，被告犯行堪予認定，應依法論科。
二、論罪：
　  核被告所為，係犯刑法第354條之毀損他人物品罪。
三、維持原判決之理由：
　　原審以被告犯毀損他人物品罪，事證明確，依刑法第354 條
    、第41條第1項前段、刑法施行法第1條之1第1項規定，以行
    為人之責任為基礎，審酌被告因故心懷不忿毀損告訴人之車
    輛，漠視他人財產權益，破壞社會安寧秩序，參以否認犯行
    之犯後態度，難謂良好，兼衡被告自述二技畢業之智識程度
    ，打工、開計程車，育有三名未成年子女之家庭狀況（原審
    卷第40頁），暨其犯罪動機、目的、手段，造成告訴人損害
    程度，迄今未與告訴人和解或賠償損害等一切情狀，量處有
    期徒刑2月，並諭知易科罰金之折算標準。併就沒收部分說
    明：被告持以犯罪之棍棒未據扣案，亦無證據證明為被告所
    有之物，不予宣告沒收。核其認事用法均無違誤，量刑亦屬
    妥適，應予維持。被告上訴猶執前詞否認犯罪，均經本院指
    駁如前，洵屬無據。又量刑輕重，係屬為裁判之法院得依職
    權自由裁量之事項，苟其量刑已以行為人之責任為基礎，並
    斟酌刑法第57條各款所列情狀，在法定刑度內，酌量科刑，
    無偏執一端，致明顯失出失入之情形，自不得指為不當或違
    法。原審量定刑期，係就被告犯罪之動機、目的、手段、所
    肇損害程度，及被告未與告訴人和解或賠償損害，兼衡被告
    犯後否認犯行之態度等刑法第57條各款所列綜合考量，詳為
    斟酌，在適法範圍內行使其量刑之裁量權，核無違法或不當
    之情形，被告以原審將其犯後否認犯行作為量刑事由，指摘
    原審量刑過重，亦非有據。從而，本件被告上訴為無理由，
    應予駁回。
四、被告經合法傳喚，無正當理由不到庭，爰不待其陳述，逕行
    判決。　　
據上論斷，應依刑事訴訟法第368條、第371條，判決如主文。
本案經檢察官陳怡龍、陳淑玲提起公訴，由檢察官周啓勇到庭執
行職務。
中　　華　　民　　國　　111 　年　　5 　　月　　31　　日
                  刑事第三庭    審判長法　官  張惠立
                                      法　官  劉兆菊
                                      法　官  廖怡貞
以上正本證明與原本無異。
不得上訴。
                                      書記官  劉芷含
中　　華　　民　　國　　111 　年　　5 　　月　　31　　日

附錄本案論罪科刑法條：
中華民國刑法第354條
毀棄、損壞前二條以外之他人之物或致令不堪用，足以生損害於
公眾或他人者，處2年以下有期徒刑、拘役或1萬5千元以下罰金
。